【裁判字號】    97,訴,171
【裁判日期】    970131
【裁判案由】    毒品危害防制條例
【裁判全文】
臺灣高雄地方法院刑事判決               97年度訴字第171號
公  訴  人  臺灣高雄地方法院檢察署檢察官
被      告  甲○○
上列被告因違反毒品危害防制條例案件，經檢察官提起公訴（96
年度毒偵字第10360 號），嗣被告於本院準備程序進行中，就被
訴事實為有罪之陳述，經告知簡式審判程序之旨，並聽取檢察官
及被告之意見後，本院合議庭裁定由受命法官獨任改依簡式審判
程序審理，並判決如下：
    主  文
甲○○施用第一級毒品，累犯，處有期徒刑捌月。扣案殘留海洛
因注射針筒壹支及殘渣袋壹只，沒收銷燬之；又施用第二級毒品
，累犯，處有期徒刑肆月。扣案殘留甲基安非他命殘渣袋壹只，
沒收銷燬之。應執行有期徒刑拾月，扣案殘留海洛因注射針筒壹
支及殘渣袋壹只與殘留甲基安非他命殘渣袋壹只，沒收銷燬之。
    事  實
一、甲○○前於民國93年間，因違反毒品危害防制條例案件，經
    本院以93年度簡字第1485號判決判處應執行有期徒刑8 月確
    定，送監執行後，於95年7 月8 日縮刑期滿執行完畢。又曾
    因施用毒品案件，經本院以91年度毒聲字第2664裁定令入戒
    治處所施以強制戒治，嗣於91年11月12日經裁定停止戒治，
    所餘期間交付保護管束，並於92年5 月9 日保護管束期滿視
    為執行完畢。詎仍不知戒絕毒癮，明知海洛因及甲基安非他
    命分別係毒品危害防制條例第2 條第2 項第1 款、第2 款所
    明定之第一、二級毒品，不得持有及施用，仍於前述強制戒
    治執行完畢釋放後5 年內，復基於施用第一級毒品海洛因及
    第二級毒品甲基安非他命之犯意，於96年11月6 日晚上11時
    許回溯24小時內某時，在其位於高雄縣杉林鄉○○村○○路
    合興巷23號住處，以將第一級毒品海洛因羼水後利用針筒注
    射之方式施用第一級毒品海洛因乙次；另將第二級毒品甲基
    安非他命置於鋁箔紙上燒烤後吸取煙霧之方式施用第二級毒
    品甲基安非他命乙次。嗣於96年11月6 日晚上11時許，因其
    母黎秀蘭發現甲○○有吸毒現象，報警處理，並於上址住處
    扣得其所有殘留海洛因注射針筒1 支及殘留海洛因殘渣袋、
    殘留甲基安非他命各1 只，始查悉上情。
二、案經高雄縣政府警察局旗山分局報請臺灣高雄地方法院檢察
    署檢察官偵查起訴。
    理  由
一、本件被告甲○○所犯為死刑、無期徒刑或最輕本刑為三年以
    上有期徒刑以外之罪，其於準備程序中就被訴事實為有罪之
    陳述，經法官告知簡式審判程序之旨，並聽取公訴人之意見
    後，依刑事訴訟法第273 條之1 第1 項規定，合議庭裁定由
    受命法官獨任進行簡式審判程序，合先敘明。
二、上揭犯罪事實，業據被告於本院審理中坦承不諱，且查被告
    為警查獲後，依法採集之尿液（編號為H-077） ，經送請臺
    灣檢驗科技股份有限公司以氣相層析質譜儀法檢驗後，呈第
    一級毒品海洛因代謝後之嗎啡陽性反應及第二級毒品甲基安
    非他命之陽性反應乙節，有該公司96年11月16日報告編號：
    KH2007B0000000號濫用藥物尿液檢驗報告暨高雄縣政府警察
    局旗山分局毒品危害防制條例案件嫌犯代號與真實姓名對照
    表各1 紙在卷可稽。而「施用海洛因、甲基安非他命後，其
    於尿液中排出之最長時限，受施用劑量、施用方式、個人體
    質及其代謝情況等因素影響，因個案而易，施用海洛因一般
    可檢出之最長時間為海洛因服用後2 至4 天；施用甲基安非
    他命一般可檢出之最長時間為甲基安非他命服用後1 至5 天
    」等情，有行政院衛生署管制藥品管理局91年8 月2 日管檢
    字第108443號函可查，故自前揭尿液檢驗報告，可知被告確
    曾分別於採尿前之代謝時間內，施用毒品海洛因及甲基安非
    他命。此外復有針筒1 支及殘渣袋2 只扣案可證，而上開扣
    案物經送驗後，針筒1 支及殘渣袋1 只（編號9 之1） ，均
    呈海洛因陽性反應，另只殘渣袋（編號9 之2） 則呈甲基安
    非他命陽性反應，亦有高雄醫學大學附設中和紀念醫院97年
    1 月28日報告編號0000-000號、0000-000號、0000-000號檢
    驗報告3 紙在卷可證（參本院卷第20頁至第22頁），綜上足
    認被告之自白與事實相符，堪信為真實，其於前開時、地施
    用第一級及地二級毒品犯行，洵堪認定。另被告前因施用毒
    品案件，經本院以91年度毒聲字第2664裁定令入戒治處所施
    以強制戒治，嗣於91年11月12日經裁定停止戒治，所餘期間
    交付保護管束，並於92年5 月9 日保護管束期滿視為執行完
    畢乙節，亦有臺灣高等法院被告前案紀錄表、被告刑案資料
    查註紀錄表各1 份在卷可稽，其於5 年內再施用第一級毒品
    海洛因及地二級毒品甲基安非他命，依毒品危害防制條例規
    定，均應予以論罪科刑。
三、核被告於前開時地，分別施用海洛因、甲基安非他命所為，
    係犯毒品危害防制條例第10條第1 項、第2 項之施用第一級
    毒品罪、施用第二級毒品罪。被告分別持有第一、二級毒品
    海洛因、甲基安非他命，嗣分別進而施用之，持有之低度行
    為應為施用之高度行為所吸收，不另論罪。又被告有如前揭
    事實欄所列前科紀錄，業如前述，其於有期徒刑執行完畢後
    5 年內，故意再犯本件有期徒刑以上之罪，均為累犯，均應
    依刑法第47條第1 項規定加重其刑。其所犯上開二罪名，犯
    意各別，罪名有異，應分論併罰。爰審酌被告前已有施用毒
    品之不良素行，歷經觀察勒戒、強制戒治及徒刑之執行，程
    序猶施用之，顯見其戒毒意志不堅，本不宜寬貸，惟念其施
    用毒品乃自戕一己之身體健康，對社會造成之危害尚非直接
    鉅大，且犯後坦承犯行，態度良好等一切情狀，分別量處如
    主文所示之刑。扣案注射針筒1 支及殘渣袋2 只，分別殘留
    有海洛因、甲基安非他命成分，業如前述，因各該扣案物既
    均無法與殘留之毒品海洛因或甲基安非他命析離，爰均依毒
    品危害防制條例第18條第1 項前段規定，諭知沒收銷燬之。
據上論斷，應依刑事訴訟法第273條之1第1 項、第299條第1項前
段，毒品危害防制條例第10條第1 項、第2 項、第18條第1 項前
段，刑法第11條、第47條第1 項、第51條第5 款、第9 款，判決
如主文。
本案經檢察官鄧藤墩到庭執行職務。
中    華    民    國    97    年    1     月    31    日
                  刑事第十庭  法  官 林揚奇
右正本證明與原本無異。
如不服本判決，應於判決送達後10日內，向本院提出上訴狀。
中    華    民    國    97    年    1     月    31    日
                              書記官 何明昌
附錄本案論罪科刑法條全文
毒品危害防制條例第10條
施用第1級毒品者，處6月以上5年以下有期徒刑。
施用第2級毒品者，處3年以下有期徒刑。


司法院資訊處製作；財團法人民間司法改革基金會備份。
